# R 语言的强力支持 {#chap:r-language}

换种写法，

```bash
$\$$ make
```

```bash
$\#$ make
```

```{.bash caption="这是有标题的，注释语句" label=code:make}
# make
```

\begin{lstlisting}[basicstyle=\small\ttfamily, caption={编译模板}, numbers=none]
  make
\end{lstlisting}

$$x+y=z$$

from:https://github.com/rstudio/rmarkdown/issues/644

\begin{equation}
f(x;\mu,\sigma^2) = \frac{1}{\sigma\sqrt{2\pi}} e^{ -\frac{1}{2}\left(\frac{x-\mu}{\sigma}\right)^2 }\label{eq:equation2}
\end{equation}

$x+y=z$

来自：https://stackoverflow.com/questions/27081054/r-markdown-math-equation-alignment

$$
\begin{aligned}
 AR(p): Y_i &= c + \epsilon_i + \phi_i Y_{i-1} \dots \\
 Y_{i} &= c + \phi_i Y_{i-1} \dots
\end{aligned}
$$

来自：http://statpower.net/Content/310/R%20Stuff/SampleMarkdown.html

$$\mathbf{X} = \left[\begin{array}
{rrr}
1 & 2 & 3 \\
4 & 5 & 6 \\
7 & 8 & 9
\end{array}\right]
$$

如表 \@ref(tab:tab-single) 所示，这里是插入表格的示例，如不想显示代码在 option 里添加 `echo=FALSE`。比如 `{r table-single, tidy=FALSE, echo=FALSE}`


```{r tab-single, tidy=FALSE}
knitr::kable(
  head(mtcars[, 1:8], 10), booktabs = TRUE,
  caption = 'A table of the first 10 rows of the mtcars data.'
)
```

这里是插入图片的示例，如不想显示代码在 option 里添加 `echo=FALSE`。比如 `{r logo, out.width='32.8%', fig.show='hold', bicap=c('上海交通大学','SJTU'), fig.align="center, echo=FALSE"}`

```{r logo, out.width='32.8%', fig.show='hold', bicap=c('上海交通大学','SJTU'), fig.align="center"}
knitr::include_graphics("figure/sjtulogo.pdf")
```

```{.c .numberLines caption="一段 C 代码" label=code:c}
#include <stdio.h>
#include <unistd.h>
#include <sys/types.h>
#include <sys/wait.h>

int main() {
  pid_t pid;

  switch ((pid = fork())) {
  case -1:
    printf("fork failed\n");
    break;
  case 0:
    /* child calls exec */
    execl("/bin/ls", "ls", "-l", (char*)0);
    printf("execl failed\n");
    break;
  default:
    /* parent uses wait to suspend execution until child finishes */
    wait((int*)0);
    printf("is completed\n");
    break;
  }

  return 0;
}
```

下面用 R 语言画一个流程图。

```{r logo2, out.width='100%', fig.show='hold', bicap=c("上海交大","SJTU"), fig.align="center", echo=FALSE}
library(shape)
library(diagram)

my_flowchart_floor_num = 6
my_column_num = 4

# 
mycex_header = 0.6
mycex_body = 0.7

bottom_step = 1
bottom_floor_num = 2
bottom_height = bottom_step * bottom_floor_num
bottom_floors = seq(length.out = bottom_floor_num + 1,
                    from = 0,
                    by = bottom_step)

flowchart_step = 2
flowchart_floor_num = my_flowchart_floor_num
flowchart_height = flowchart_step * flowchart_floor_num
flowchart_floors = seq(length.out = flowchart_floor_num - 1,
                       from = flowchart_step,
                       by = flowchart_step) + bottom_height

top_step = 1
top_floor_num = 4
top_height = 4
top_floors = c(0,1,2,3,4) * top_step + bottom_height + flowchart_height

Height = top_floors[length(top_floors)]

column_num = my_column_num
column_width = 4
Width = 1 + column_width * column_num

par(mar=c(0,0,0,0))
openplotmat(xlim=c(0,Width),ylim=c(0,Height),asp = Height/Width)

x0 <- rep(0, bottom_floor_num + 1)
x1 <- rep(Width, bottom_floor_num + 1)
y0 <- y1 <- bottom_floors
segments(x0,y0,x1,y1,lty = 'solid', lwd = 1)

x0 <- rep(0, flowchart_floor_num + 1)
x1 <- rep(Width, flowchart_floor_num + 1)
y0 <- y1 <- flowchart_floors
segments(x0,y0,x1,y1,lty = 'dashed', lwd = 0.5)

x0 <- rep(0, top_floor_num + 1)
x1 <- rep(Width, top_floor_num + 1)
y0 <- y1 <- top_floors
segments(x0,y0,x1,y1,lty = 'solid', lwd = 1)

x0 <- x1 <- c(0, Width)
y0 <- c(0,0)
y1 <- c(Height, Height)
segments(x0,y0,x1,y1,lty = 'solid', lwd = 1)

x0 <- x1 <- c(2/5, 7/10) * Width
y0 <- c(0,0)
y1 <- c(1,1) * bottom_height
segments(x0,y0,x1,y1,lty = 'solid', lwd = 1)
x_bottom <- x0

x0 <- x1 <- c(1, (1:(column_num -1)) * column_width + 1)
y0 <- rep(bottom_height, column_num)
y1 <- rep(top_floors[1], column_num)

segments(x0[1],y0[1],x1[1],y1[1],lty = 'solid', lwd = 1)
s <- 2:column_num
segments(x0[s],y0[s],x1[s],y1[s],lty = 'dashed', lwd = 0.5)
x_flowchart <- x0

y0 <- y1
y1 <- rep(top_floors[3], column_num)
segments(x0,y0,x1,y1,lty = 'solid', lwd = 1)

x0 <- x1 <- 2/5 * Width
y0 <- top_floors[top_floor_num - 1]
y1 <- Height
segments(x0,y0,x1,y1,lty = 'solid', lwd = 1)
x_top <- x0

table_text <- function(x,y,txt,cex=mycex_header, ...){
  textplain(mid = c(x-0.3,y+0.4), lab = txt, pos = 4, cex = cex)
}

table_text(0,0, txt = "撰写单位：某某学校")
table_text(0,bottom_floors[2],txt = "单位名称：上海西南某高校")
table_text(x_bottom[1],0,txt = "签发人：不告诉你们")
table_text(x_bottom[1],bottom_floors[2],txt = "公开程度：不给你看")
table_text(x_bottom[2],0,txt = paste("签发日期：", Sys.Date()))
table_text(x_bottom[2],bottom_floors[2],txt = "第1页（共30页）")

for(i in 1:(flowchart_floor_num - 1)) {
  textplain(mid = c(0.5,flowchart_floors[i]+flowchart_step/2),
            lab = as.character(flowchart_floor_num - i),
            cex = mycex_body)
}
textplain(mid = c(0.5,bottom_height+flowchart_step/2),
          lab = as.character(flowchart_floor_num),
          cex = mycex_body)

text_AZ = c("节点", LETTERS[1:column_num])
text_str = c("责任\n主体","某某\n大学","某某\n学院","某某\n科系","某某\n实验室")
textplain(mid = c(0.5,top_floors[1]+top_step/2),
          lab = text_AZ[1],
          cex = mycex_header)
for(i in 1:column_num) {
  textplain(mid = c(x_flowchart[i]+column_width/2,top_floors[1]+top_step/2),
            lab = text_AZ[i+1],
            cex = mycex_header)
}

textplain(mid = c(0.5,top_floors[2]+top_step/2),
          lab = text_str[1],
          cex = mycex_header)
for(i in 1:column_num) {
  textplain(mid = c(x_flowchart[i]+column_width/2,top_floors[2]+top_step/2),
            lab = text_str[i+1],
            cex = mycex_header)
}

table_text(0,top_floors[top_floor_num], txt = "部门名称：某某学院")
table_text(0,top_floors[top_floor_num - 1],txt = "编      号：B1103492")
table_text(x_top[1],top_floors[top_floor_num], txt = "流程名称：有点用哦")
table_text(x_top[1],top_floors[top_floor_num - 1],txt = "概      要：胡扯")

pos_cel <- function(str,row_index){
  i <- strtoi(charToRaw(toupper(str)), 16L)
  A_ascii <- strtoi(charToRaw('A'), 16L)
  column_index <- i-A_ascii + 1
  x <- x_flowchart[column_index] + column_width/2
  if (row_index < flowchart_floor_num) {
    y <- flowchart_floors[flowchart_floor_num - row_index] + flowchart_step/2
  } else {
    y <- flowchart_floors[1] - flowchart_step/2
  }
  return(c(x,y))
}

draw_textbox <- function(A, row_index, str, type = 'rect', width = 1) {
  if (1 == width) {
    dx = column_width * 0.75
  } else {
    dx = column_width * (width - 1)
  }
  
  if (type == 'rect') {
    textrect(mid = pos_cel(A, row_index),
             radx = dx / 2, rady = flowchart_step / 4,
             lab = str, cex = mycex_body,
             box.col = "#DDDDDD",
             shadow.size = 0)
  } else if (type == 'round') {
    textround(mid = pos_cel(A, row_index),
             radx = dx / 4, rady = flowchart_step / 4,
             lab = str, cex = mycex_body,
             box.col = "#DDDDDD",
             shadow.size = 0)
  } else if (type == 'diamond') {
    textdiamond(mid = pos_cel(A, row_index),
             radx = dx / 2, rady = flowchart_step / 4,
             lab = str, cex = mycex_body,
             box.col = "#DDDDDD",
             shadow.size = 0)
  }
}

draw_textbox('B',1,"开始",type='round')
draw_textbox('B',6,"结束",type='round')

draw_textbox('B',2,"计划准备")
draw_textbox('B',3,"制定计划")
draw_textbox('B',4,"组织讨论")
draw_textbox('C',3,"提出意见")
draw_textbox('D',3,"提出意见")
draw_textbox('B',5,"下发计划")

draw_textbox('A',4,"审批",type='diamond')

draw_linearrow <- function(pos0, pos1, str = NULL, direction = 'top_bottom') {
  arrlength = 0.1
  if (direction != 'top_bottom') {
    tag = 1
    if (direction == 'right') {
      tag = -1
    }
    x0 = pos0[1] - 3/8 * column_width * tag
    y0 = pos0[2]
    x1 = pos1[1]
    y1 = pos1[2] + flowchart_step/4 + arrlength
    xm = pos0[1] - 9/20 * column_width * tag
    ym = pos1[2] + flowchart_step / 2
    
    segments(x0,y0,xm,y0,lty = 'solid', lwd = 1.5)
    segments(xm,y0,xm,ym,lty = 'solid', lwd = 1.5)
    segments(xm,ym,x1,ym,lty = 'solid', lwd = 1.5)
    
    straightarrow(c(x1,ym),c(x1,y1),arr.type = "triangle",arr.length=arrlength,arr.pos = 1,lwd = 1.5)
    table_text(xm,y0,txt = str, cex=mycex_header)
  } else if (pos0[1] == pos1[1]) {
    tag = 1
    if (pos0[2] < pos1[2]) {
      tag = -1
    }
    pos0[2] = pos0[2] - tag * flowchart_step/4
    pos1[2] = pos1[2] + tag * (flowchart_step/4 + arrlength)
    straightarrow(pos0,pos1,arr.type = "triangle", arr.length = arrlength,lwd=1.5,arr.pos = 1)
    table_text(pos0[1] + column_width/10,pos0[2] - tag * flowchart_step/4,txt = str, cex=mycex_header)
  } else if (pos0[2] > pos1[2]) {
    x0 = pos0[1]
    y0 = pos0[2] - flowchart_step/4
    x1 = pos1[1]
    y1 = pos1[2] + flowchart_step/4 + arrlength
    ym = (pos0[2] + pos1[2]) / 2
    
    segments(x0,y0,x0,ym,lty = 'solid', lwd = 1.5)
    segments(x0,ym,x1,ym,lty = 'solid', lwd = 1.5)
    
    straightarrow(c(x1,ym),c(x1,y1),arr.type = "triangle",arr.length=arrlength,arr.pos = 1,lwd = 1.5)
    table_text(x0 + column_width/10,ym,txt = str, cex=mycex_header)
  } else if (pos0[2] == pos1[2]) {
    tag = 1
    if (pos0[1] > pos1[1]) {
      tag = -1
    }
    x0 = pos0[1] + 3/8 * column_width * tag
    x1 = pos1[1] - tag * (column_width * 3/8 + arrlength)
    y = pos0[2]
    straightarrow(c(x0,y),c(x1,y),arr.type="triangle",arr.length=arrlength,lwd=1.5,arr.pos = 1)
    table_text(x0+column_width/10,y,txt = str, cex=mycex_header)
  }
}

draw_linearrow(pos_cel('B',1),pos_cel('B',2))
draw_linearrow(pos_cel('B',2),pos_cel('B',3))
draw_linearrow(pos_cel('B',3),pos_cel('c',3))
draw_linearrow(pos_cel('C',3),pos_cel('D',3))
draw_linearrow(pos_cel('D',3),pos_cel('B',4))
draw_linearrow(pos_cel('B',5),pos_cel('B',6))
draw_linearrow(pos_cel('A',4),pos_cel('B',5),str='是')

draw_linearrow(pos_cel('A',4),pos_cel('B',3),str='否',direction = 'left')
draw_linearrow(pos_cel('B',4),pos_cel('A',4))

```